# 请教陈版集团公司银票结算现流问题

提问人：张小烦恼 时间：2020-11-23 18:33:09
我司为生产型企业（简称A），有一个全资子公司（简称B）是贸易型企业。我司生产的商品先由A卖给B，B再对外出售。
目前B与A之间采用银行承兑汇票结算（全部是国有银行和信用良好的大型股份制商业银行），由B开具银票给A支付货款。A收到银票后再背书给A的供应商，或者直接贴现。编制现金流量表时，有以下疑问：
1. A用银票与供应商之间结算，有现金流出吗？极端情况下，如果A全部采用银票与供应商结算呢？
2. A贴现时取得的现金，属于经营性现金流入还是借款取得的现金？单体报表与合并报表一样吗？
3. B开具的银票到期还款时，这部分现流是经营性现金流出还是偿还债务？
望陈老师解答，谢谢！

回答人：chenyiwei
1 、以银票与供应商结算的，不涉及“购买商品、接受劳务支付的现金”。即不应虚拟未实际发生的现金流量。
2 、A贴现取得现金，在个别报表层面，因为应收票据（或应收款项融资）可以终止确认，故作为“销售商品、提供劳务收到的现金”；但在合并报表层面，因为母子公司之间的销售已经抵销，故确认短期借款，相应作为“借款收到的现金”。
3 、B支付票据款时，在其个别报表层面作为“购买商品、接受劳务支付的现金”，A的合并报表层面作为偿还债务支付的现金。
参考：证监会《监管规则适用指引——会计类第 1 号》之问题“1-25 现金流量的分类”：
一、因银行承兑汇票贴现而取得的现金
若银行承兑汇票贴现不符合金融资产终止确认条件，因票据贴现取得的现金在资产负债表中应确认为一项借款，该现金流入在现金流量表中相应分类为筹资活动现金流量；若银行承兑汇票贴现符合金融资产终止确认的条件，相关现金流入则分类为经营活动现金流量。
若银行承兑汇票贴现不符合金融资产终止确认条件，后续票据到期偿付等导致应收票据和借款终止确认时，因不涉及现金收付，在编制现金流量表时，不得虚拟现金流量。公司发生以银行承兑汇票背书购买原材料等业务时，比照该原则处理。